臺灣臺中地方法院刑事判決　　　　　　　　　　　　　九十三年度訴字第四五一號
　　公　訴　人　臺灣臺中地方法院檢察署檢察官
　　被　　　告　甲○○
右列被告因偽造文書等案件，經檢察官提起公訴（九十二年度偵字第二四０六一號）
，經本院合議庭裁定改以簡式程序審理，判決如左：
    主  文
甲○○行使偽造私文書，處有期徒刑參月，如易科罰金，以參佰元折算壹日。
    事  實
一、甲○○與乙○○係兄弟，甲○○於民國（下同）九十二年九月十八日，在臺中市
    ○○街二十六巷二之七號現住處即乙○○戶籍地之大樓管理室，領取誠泰銀行以
    掛號郵寄給乙○○之信用卡後，意圖為自己不法之所有，將之侵占入己，旋於同
    年月二十一日十八、九時，在上址打電話至開卡專線，輸入乙○○之生日後完成
    開卡，並於翌日上午某時在上址於該信用卡背面簽上自己之名字「甲○○」，隨
    即基於意圖為自己不法所有之概括犯，於當日十七時十二分許，在大潤發批發倉
    庫臺中忠明店，以自己名義簽帳刷卡消費新台幣（下同）八千一百六十元，致該
    特約商店陷於錯誤，而交付財物；復於同年月二十六日十九時三十五分許，在臺
    中市○○路某網咖內，利用該處之電腦連接網際網路，登入遊戲橘子數位科技股
    份有限公司（下稱橘子公司，址設台北縣中和市○○路七三六號十八樓）所管理
    維護之網路連線遊戲，購買遊戲時數《點數》四百元，並在網路上鍵入上開信用
    卡之卡號、有效期限等資料，而以該信用卡付款，致橘子公司陷於錯誤，誤信甲
    ○○係該信用卡之使用者，而允以該信用卡繳款，使甲○○取得橘子公司指頭供
    連線服務之不法利益，足生損害於乙○○及橘子公司對電子商務管理之正確性；
    復於同年十月九日八時十七分許，在泛亞商業銀行臺中分行提款機，輸入其所取
    得之信用卡預借現金密碼（經誠泰銀行以平信寄至乙○○上址之信箱內），致泛
    亞銀行之提款機誤認甲○○係信用卡之所有人而陷於錯誤，允其預借現金二百元
    。嗣因乙○○接獲誠泰銀行簡訊通知有刷卡紀錄，並至上開住處大樓管理室查詢
    後始知上情。
二、案經乙○○訴由臺中市警察局第二分局報請臺灣臺中地方法院檢察署檢察官偵查
    起訴。
    理  由
一、訊據被告甲○○坦承右揭事實不諱，核與告訴人乙○○指訴情節相符，復有告訴
    人住處大樓管理室郵件收件人簿冊影本、財團法人聯合信用卡處理中心函覆之告
    訴人信用卡消費明細表、被告盜刷之簽帳單影本及誠泰銀行信用卡客戶卡片遭盜
    刷資料等在卷可稽，本件事證明確，被告犯行堪以認定。
二、按信用卡上之卡號、有效期限等資料，供以辨識該信用卡為何銀行所製發及持卡
    人為何人，將卡號及使用效期鍵入電腦網路，係屬藉電腦之處理所顯示之符號，
    足以為表示其刷卡消費用意之證明，是未經授權而偽填他人信用卡卡號於網路上
    ，再透過網際網路傳輸至消費商店，供消費商店讀取上開資料而能完成交易，應
    成立刑法第二百十六條、第二百二十條第二項、第二百十條之行使偽造準私文書
    罪。核被告所為，係犯刑法第三百三十五條第一項之侵占罪、第二百十六條、第
    二百二十條、第二百十條之行使偽造準文書罪、第三百三十九條第一項、第二項
    之詐欺罪、第三百三十九條之二第一項以不正方法由自動付款設備取得他人之物
    罪。其先後多次詐欺犯行，時間緊接，犯罪構成要件相同，顯係基於概括犯意反
    覆為之，為連續犯，應依法加重其刑。又所犯上開數罪間，有方法結果之牽連關
    係，應從一重之行使偽造準文書罪處斷。爰審酌被告取得告訴人之信用卡後，竟
    未交付，反而自行開卡並於信用卡上簽署自己之姓名，而刷卡消費及預借現金，
    惟被告刷卡及預借現金之金額甚微（共計八千七百六十元），所生危害不大，並
    已取得告訴人諒解，犯後並坦承犯行，態度良好等一切情狀，量處如主文所示之
    刑，並諭知易科罰金易服勞役之折算標準。
據上論斷，依刑事訴訟法第二百七十三條之一第一項、第二百九十九條第一項，刑法
第二百十六條、第二百十條、第二百二十條、第三百三十五條第一項、第三百三十九
條第一項、第二項、第三百三十九條之二第一項、第五十五條、第四十一條第一項前
段，罰金罰鍰提高標準條例第一條前段、第二條，判決如主文。
本案經檢察官張溢金到庭執行職務
中      華      民      國      九十三      年      六    月    十四    日
                                        法  官  林  慧  英
右正本證明與原本無異。
如不服本判決，應於送達後十日內向本院提出上訴狀（須附繕本），上訴於臺灣高等
法院臺中分院。
                                        書記官
中      華      民      國      九十三      年      六    月    十四    日
附錄論罪科刑法條
刑法第三百三十九條
意圖為自己或第三人不法之所有，以詐術使人將本人或第三人之物交付者
，處五年以下有期徒刑、拘役或科或併科一千元以下罰金。
刑法第三百三十九條之二
意圖為自己或第三人不法之所有，以不正方法由自動付款設備取得他人之
物者，處三年以下有期徒刑、拘役或一萬元以下罰金。
以前項方法得財產上不法之利益或使第三人得之者，亦同。
前二項之未遂犯罰之。
刑法第二百一十條
偽造、變造私文書，足以生損害於公眾或他人者，處五年以下有期徒刑。
刑法第二百二十條
在紙上或物品上之文字、符號、圖畫、照像，依習慣或特約，足以為表示
其用意之證明者，關於本章及本章以外各罪，以文書論。
錄音、錄影或電磁紀錄，藉機器或電腦之處理所顯示之聲音、影像或符號
，足以為表示其用意之證明者，亦同。
稱電磁紀錄，指以電子、磁性或其他無法以人之知覺直接認識之方式所製
成之紀錄，而供電腦處理之用者。
刑法第二百一十六條
行使第二百十條至第二百十五條之文書者，依偽造、變造文書或登載不實
事項或使登載不實事項之規定處斷。
刑法第三百三十五條第一項
意圖為自己或第三人不法之所有，而侵占自己持有他人之物者，處五年以
下有期徒刑、拘役或科或併科一千元以下罰金。
